【裁判字號】    97,交聲,21
【裁判日期】    970818
【裁判案由】    聲明異議
【裁判全文】
臺灣臺南地方法院交通事件裁定           97年度交聲字第21號
移送機關    交通部公路總局嘉義區監理所臺南監理站
異議人即
受處分人    甲○○
上列受處分人因違反道路交通管理處罰條例案件，對於交通部公
路總局嘉義區監理所台南監理站民國96年12月31日所為之裁決處
分（處分案號：嘉監南字第裁74-S00000000號），聲明異議，本
院裁定如下：
    主  文
異議駁回。
    理  由
一、原處分意旨略以：異議人即受處分人甲○○（下稱異議人）
    所有牌照號碼WL-4293自用一般小客車，於民國（下同）96
    年10月20日14時47分，在台南市○○路○段192號處，因在禁
    止臨時停車處所停車，遭台南市警察局交通隊員警逕行製單
    舉發，嗣經交通部公路總局嘉義區監理所臺南監理站（下稱
    移送機關）以其違規事證明確，依道路交通管理處罰條例第
    56條第1項第1款及違反道路交通管理事件統一裁罰標準表之
    規定，裁處罰鍰新台幣1,000元。
二、本件聲明異議意旨略以：異議人謂西門路4段192號的地形崎
    零地，而非人行道；且本件停車處無清楚警告標誌，只畫白
    線，無紅黃線，係於最近才於該處補上劃紅線。又台南市政
    府交通局答覆車停路邊沒有紅線、黃線或車離馬路40公分不
    會拖吊（註：該餐廳已建立多年，其廣告看板、陽台建築、
    樓梯、通道、盆栽及雜物等多項物品均增建該地上，違規使
    用為個人停車，多年均未有相關單位加以取締管理，因而造
    成本次事端起源）。為此，聲明異議，請求撤銷原處分等語
    。
三、按人行道，乃係指為專供行人通行之騎樓、走廊及劃設供行
    人行走之地面道路與人行天橋及人行地下道；且不得臨時停
    車。道路交通管理處罰條例第3條第3款、道路交通安全規則
    第111條第1項第1款分別定有明文。又汽車駕駛人停車時，
    有在禁止臨時停車處所停車者，處新臺幣600元以上1,200元
    以下罰鍰，道路交通管理處罰條例第56條第1項第1款亦定有
    明文。
四、經查：
  (一)移送機關指稱異議人所有牌照號碼WL-4293自用一般小客車
    ，於上揭時、地遭警舉發在禁止臨時停車處所停車，有台南
    市警察局97年1月18日南市警交字第字第09750021550號函檢
    附舉發違規照片4幀在卷可稽，且異議人亦不否認有上揭車
    輛停放於人行道上之情事，此部分事實當可認定。
  (二)惟異議人辯稱該處為崎零地，非人行道云云，然經本院向台
    南市政府查詢結果，據台南市政府97年7月3日南市工護字第
    09731076070號函覆稱：「西門路4段係屬都市○○道路2-6-
    30M，開闢年代久遠（約六、七十年間）‧‧」等語，故上
    開違規地點確屬都市○○道路無誤，異議人上開辯稱，洵屬
    無據。
  (三)其次，異議人復以該違規地點無清楚警告，且停車處只畫白
    線無紅黃線云云。惟據上所述，人行道依法本非供駕駛人停
    車之處所，僅在例外不妨礙公眾行人安全通行下，非不得於
    劃設有白實線之範圍內停放機車，異議人所述人行道皆可停
    放機車等語，洵非屬實。況按行政行為，應以誠實信用之方
    法為之，並應保護人民正當合理之信賴；行政行為，非有正
    當理由，不得為差別待遇，行政程序法第8條、第6條分別定
    有明文，此即行政法上之誠實信用原則、信賴保護原則及平
    等原則。是基於事理本質，相同事件固應為相同之處理，不
    得任意為差別之待遇；然在法治國家，遵守法規為每一國民
    之責任，自亦不得以他人違規行為尚未被取締，即執以為自
    己亦可以不遵守規定之適法理由，否則即曲解平等原則之真
    義，亦即人民不得主張「不法之平等」，故行政機關若怠於
    行使權限，致使人民因個案違法狀態未排除而獲得利益時，
    該利益並非法律所應保護之利益，因此其他人民不能要求行
    政機關比照該違法案例授予利益。故縱異議人指摘有該違規
    地點上之餐廳設備設置於該處，未見執行機關處罰乙節屬實
    ，然與其是否觸犯道路交通管理條例第56條第1項第1款之規
    定無涉，並不能據為其免責之依據，異議人以前情置辯，自
    不可採。
  (四)從而，本件事證明確，異議人之違規行為堪以認定。
五、綜上所述，異議人因有在禁止臨時停車處所停車之違規行為
    ，經移送機關依道路交通管理處罰條例第56條第1項第1款之
    規定，裁處異議人罰鍰新台幣1,000元，並無違誤；從而，
    異議人之異議為無理由，應予駁回。
六、據上論斷，應依道路交通管理處罰條例第87條第2項、道路
    交通案件處理辦法第19條，裁定如主文。
中    華    民    國    97    年    8     月    18    日
                      交通法庭  法  官  陳淑勤
以上正本證明與原本無異。
如不服本裁定，應於送達後5日內，向本院提出抗告狀。
                                書記官  陳金堂
中    華    民    國    97    年    8     月    18    日


司法院資訊處製作；財團法人民間司法改革基金會備份。
